【裁判字號】    94,易,2137
【裁判日期】    950517
【裁判案由】    贓物
【裁判全文】
臺灣臺中地方法院刑事判決              94年度易字第2137號
公  訴  人  台灣台中地方法院檢察署檢察官
被      告  甲○○
上列被告因贓物案件，經檢察官提起公訴（94年度偵字第2185號
），本院判決如下：
    主  文
甲○○故買贓物，累犯，處有期徒刑肆月，如易科罰金，以參佰
元折算壹日。
    事  實
一、甲○○素行極為不佳，前曾犯竊盜、恐嚇、搶奪、妨害自由
    、偽造文書、違反槍砲彈藥刀械管制條例、檢肅流氓條例、
    違反毒品危害防制條例、違反麻醉藥品管理條例、殺人未遂
    、詐欺等罪，其中於民國（下同）八十六年間所觸犯殺人未
    遂、竊盜、違反麻醉藥品管理條例、違反槍砲彈藥刀械管制
    條例罪，經本院分別判處有期徒刑五年四月，有期徒刑五月
    ，有期徒刑五月，及有期徒刑四月確定，嗣經裁定定其應執
    行刑為有期徒刑六年一月確定，並於九十二年十月二日執行
    完畢，詎仍不知悔改。甲○○明知不詳姓名年籍之成年男子
    所持有之序號000000000000000號，西門子
    廠牌ＳＬ五五型號之行動電話，係闞毓馨於民國（下同）九
    十四年一月六日中午十二時許，在台中市○區○○○路與自
    立街口，遭搶奪而由前開不詳姓名年籍之成年男子取得之贓
    物。乃甲○○竟於九十四年一月十二日左右，在台中市○○
    路向該不詳姓名年籍之成年男子以新台幣（下同）二千八百
    元之代價，向該不詳姓名年籍之成年男子購買後，予以收受
    持有。嗣九十四年一月二十二日為警查獲，並扣得其持有之
    上開行動電話，始知上情。
二、案經臺中市警察局第五分局報請臺灣臺中地方法院檢察署檢
    察官偵查起訴。
    理  由
一、訊據被告甲○○對於上揭事實坦承不諱，核與被害人闞毓馨
    所指訴及證人朱永義、陳明德、朱百勳、許育崑等人所證述
    之情節相符，並有贓物領據、洪恩當舖典當資料、買賣契約
    書、員警職務報告各一份等在卷足資佐證，且衡諸本件所以
    查獲被告甲○○持有前揭扣案行動電話，係因被告甲○○被
    捕後，經帶回派出所時，被告甲○○將身上之東西取出時，
    派出所副主管林家宏查看被告甲○○所交出之行動電話，見
    該行動電話記憶體中之簡訊，被害人闞毓馨有傳簡訊至該行
    動電話說該行動電話被搶，始知被告甲○○持有之行動電話
    乃贓物之情，業據證人即水湳派出所警員徐銘鴻結證屬實。
    又目前市面上之行動電話，多有提供將已接收簡訊記憶於記
    憶體上，方便查看之功能，而購買中古行動電話，為擔保來
    源之正當性，一般人必會先檢視行動電話之記憶體內，有無
    留存已接收過簡訊等資料，以免購得來路不明之行動電話，
    此為眾所週知之理。況查看簡訊並不需要專門技術或高深學
    問。觀諸卷附由證人即洪恩當舖職員潘冠甫所提被告甲○○
    之典當資料，被告甲○○於九十三年間，至少拿過十二支八
    種不同型號之行動電話，至洪恩當鋪典當得款花用。被告甲
    ○○復自承: 沒錢始將十二支販入之中古手機，拿至洪恩當
    鋪典當，足認被告甲○○對行動電話之使用及販入賣出頻率
    ，均較常人頻繁。以被告甲○○如此頻繁買賣行動電話之情
    ，豈可能不知販入之行動電話要如何操作；及於購買前要先
    檢查所購買之行動電話，有無來路不明之理。蓋所購入行動
    電話性能及來源如何，對日後轉售之價格影響甚鉅，被告甲
    ○○時常買賣行動電話，又如何能對前揭販賣行動電話時，
    應有之常識，諉為不知之理。在在，益徵被告甲○○購買該
    行動電話時，被害人闞毓馨所傳被搶之簡訊已留存其上，其
    確係明知不詳姓名年籍之成年男子所持有之序號00000
    0000000000號，西門子廠牌ＳＬ五五型號之行動
    電話，係遭搶奪而由前開不詳姓名年籍之成年男子取得之贓
    物無訛。足認被告甲○○自白，核與事實相符，堪予採信，
    事證至臻明確，被告甲○○犯行洵堪認定。
二、核被告甲○○所為，係犯刑法第三百四十九條第二項之故買
    贓物罪。被告甲○○前曾於八十六年間觸犯殺人未遂、竊盜
    、違反麻醉藥品管理條例、違反槍砲彈藥刀械管制條例罪，
    經本院分別判處有期徒刑五年四月，有期徒刑五月，有期徒
    刑五月，及有期徒刑四月確定，嗣經裁定定其應執行刑為有
    期徒刑六年一月確定，並於九十二年十月二日執行完畢，此
    有台灣台中地方法院檢察署刑案資料查註紀錄表一份在卷可
    按，五年以內再犯本件有期徒刑以上之罪，為累犯，應依刑
    法第四十七條規定加重其刑。爰審酌被告甲○○犯罪之動機
    、目的、手段、品行極為不佳，詳如前述，此有台灣台中地
    方法院檢察署刑案資料查註紀錄表一份在卷可按、所生危害
    及犯罪後坦認罪愆，頗具悔意，然犯罪後迄今仍未與被害人
    闞毓馨達成民事和解，取得諒解等一切情狀，量處如主文所
    示之刑，並諭知易科罰金之折算標準，以資懲儆。
據上論斷，應依刑事訴訟法第二百九十九條第一項前段、刑法第
三百四十九條第二項、第四十七條、第四十一條第一項前段、罰
金罰鍰提高標準條例第一條前段、第二條，判決如主文。
中    華    民    國    95    年    5     月    17    日
                  刑事第八庭    審判長法  官  朱光國
                                      法  官  洪堯讚
                                      法  官  洪俊誠
以上正本證明與原本無異。
如不服本判決，應於判決送達後十日內向本院提出上訴狀，上訴
於臺灣高等法院臺中分院(須附繕本)。
                                      書記官  蕭榮峰
中    華    民    國    95    年    5     月    17    日
附錄論罪科刑實體法條文：
刑法第349條第2項：
搬運、寄藏、故買贓物或為牙保者，處5年以下有期徒刑、拘役
或科或併科1千元以下罰金。
（罰金部份業經提高十倍為一萬元）


司法院資訊處製作；財團法人民間司法改革基金會備份。
